【裁判字號】    90,軍上,20
【裁判日期】    900906
【裁判案由】    違反槍砲彈藥刀械管制條例等
【裁判全文】
臺灣高等法院高雄分院刑事判決                        九十年度軍上字第二號
    上訴人
    即被告  甲○○
右上訴人因違反槍砲彈藥刀械管制條例等案件，不服國防部高等軍事法院高雄分院中
華民國九十年六月五日第二審判決（九十年度高判字第四十一號；起訴案號：國防部
南部地方軍事法院檢察署八十九年度平偵（二）字第一○五號），提起上訴，本院判
決如左：
    主  文
上訴駁回。
    理  由
一、按軍事審判法第一百八十一條第五項規定，被告不服高等軍事法院宣告有期徒刑
    之上訴判決者，得以判決違背法令為理由，向高等法院提起上訴。是當事人向高
    等法院提起上訴，應以高等軍事法院宣告有期徒刑之上訴判決，違背法令為理由
    ，係屬法定要件，如果上訴狀並未依據卷內訴訟資料，具體指摘原判決不適用何
    種法則或如何適用不當，或所指原判決之不法情事，顯與法律規定得為向高等法
    院提起上訴理由之違法情形不相適合時，均應認其上訴違背法律上之程式，予以
    駁回。
二、本件上訴意旨略稱：原判決採用違法搜索所得之證據，且以推測之詞認定上訴人
    主觀上知悉案外人高國展所交付之皮包內放有違禁物，顯違刑事訴訟法第一百五
    十四條之規定，請撤銷改判，另諭知上訴人無罪之判決云云。
三、本件原判決就上訴人即被告甲○○無故離役未遂部分駁回被告之上訴，就未經許
    可寄藏手槍部分撤銷改判，係以被告入伍後，於民國（下同）八十八年十二月三
    十一日上午九時三十分許，自台灣駐地請假外出轉診，應於當日十五時三十分返
    營銷假，竟以與女友發生感情糾紛及自認軍中同袍以異樣眼光看待等由，逾假潛
    逃，逃亡期間，復於八十九年一月一日十九時許，另行起意，在高雄市○○區○
    ○路之路橋下收受友人高國展交付之手提包一只，明知內有槍、彈，仍將之藏置
    於該路橋下，後再依高國展之聯絡，將該手提袋取出，相約於同年月三日凌晨一
    時三十分許，至高雄市○○區○○街交還高國展，適高雄市政府警察局保安警察
    大隊特勤中隊警察賴明亮等人巡邏至該處，認被告形跡可疑，欲上前盤查，被告
    見狀，將手提包棄置於地後快步離去，惟仍在同愛街六十八號前被賴員追趕叫住
    ，並將丟棄之手提包拾起打開，起出具有殺傷力之美國廠BERETTA九二型制式半
    自動手槍一支、彈匣一個及子彈五顆（鑑定時試射三顆）之事實，已詳敘憑以認
    定之證據及理由，並對上訴人之辯解，如何不足採信，均已依卷內資料予以指駁
    及說明，從形式上觀察，原判決並無任何違背法令之處（據上論結欄漏引刑法第
    十一條前段，特予補正）。至被告上訴意旨，就寄藏槍彈部分，質疑警方係違法
    搜索，所得扣案之槍彈即無證據能力；及原判決係以推測之詞主觀上認定被告知
    悉高國展所交付之手提包內放有違禁物云云。惟查，原判決已論述：本案執行巡
    邏警察因見上訴人神情有異，快步離去並丟棄手提包，本於職責趨前盤詰，並撿
    拾上訴人丟棄於地上之手提包而起獲上述槍械，自始至終均未對上訴人實施搜索
    行為，執勤方式亦未逾越警察勤務條例規定之範疇，即難謂係違法搜索，所起獲
    之槍械即屬合法調查所得，自有證據能力等語，並無不合；又原判決綜合上訴人
    於軍事檢察官及初審中之供述，證人高國展、賴明亮於初審之證述，證人黃志宏
    於警方之證述，並以手提包之大小、質料，參以高國展與上訴人交往二年餘，又
    二人約定交付「手提包」均選在夜間及凌晨時刻，及上訴人遇警巡邏、盤查時心
    虛離去，並將之棄置於地，因而認定上訴人知悉手提包有裝置槍械，自合於證據
    法則。另上訴人就無故離役未遂部分，則未具理由上訴。揆諸首開規定及說明，
    其上訴違背法律上之程式，應予駁回。
據上論斷，應依刑事訴訟法第三百九十五條前段，判決如主文。
中    華    民    國      九十      年       九       月     六   日
                              臺灣高等法院高雄分院刑事第二庭
                                  審判長法官  曾永宗
                                        法官  謝肅珍
                                        法官  邱永貴
右正本證明與原本無異。
不得上訴。
                                      書記官  周能智
中    華    民    國      九十      年       九       月    十    日
                                                               Ｊ


司法院資訊處製作；財團法人民間司法改革基金會備份。
